【裁判字號】    98,抗,40
【裁判日期】    980325
【裁判案由】    本票裁定
【裁判全文】
臺灣板橋地方法院民事裁定                98年度抗字第40號
再  抗告人  乙○○
代  理  人  李旦律師
            江俊賢律師
相  對  人  甲○○
上列再抗告人因與相對人間本票裁定事件，對於中華民國98年2
月26日本院98年度抗字第40號裁定，提起再抗告，本院裁定如下
：
    主  文
再抗告駁回。
再抗告程序費用新臺幣壹仟元由再抗告人負擔。
    理  由
一、按對於非訟事件抗告法院之裁定再為抗告，僅得以其適用法
    規顯有錯誤為理由，並經原法院之許可者為限；前項許可，
    以原裁定所涉及之法律見解具有原則上重要性者為限；民事
    訴訟法第436 條之3 第3 項、第4 項及第436 條之6 之規定
    ，於第3 項之抗告準用之，非訟事件法第45條第3 項、第4
    項、第5 項分別定有明文。而所謂適用法規顯有錯誤，係指
    裁判違背法規或現存判例解釋者，亦即抗告法院所為之裁定
    ，就其取捨證據所確定之事實，適用法規所持法律上判斷顯
    有錯誤而言（最高法院71年台再字第210 號、57年台上字第
    1091號判例意旨參看）。而所謂原則上之重要性，係指該再
    抗告事件涉及之法律問題意義重大，而有加以闡釋之必要而
    言。
二、本件再抗告人因不服本院原審97年度票字第11466 號所為裁
    定提起抗告，經本院於民國98年2 月26日以98年度抗字第40
    號裁定駁回其抗告，再抗告人不服，提起再抗告，惟觀其再
    抗告理由所指本院上開98年度抗字第40號裁定不當之處，無
    非以：原裁定所示本票並非再抗告人所簽發，相對人之請求
    於法無據，則原裁定內容實非適法，為此提起再抗告等語。
三、按本執票人依票據法第123 條規定，聲請法院裁定許可對發
    票人強制執行，係屬非訟事件，此項聲請之裁定，及抗告法
    院之裁定，僅依非訟事件程序，就本票形式上之要件是否具
    備予以審查為已足，並無確定實體法律關係存否之效力，如
    發票人就票據債務之存否有爭執，應由發票人提起確認之訴
    以資解決。本件依相對人於原審所提出之本票形式上觀之，
    已具備本票之要件，原裁定予以准許，自無不合。至本件再
    抗告人仍執原抗告所舉之理由，即再抗告人未簽發系爭票據
    ，該系爭票據其上之簽名與印文，自票據外觀而論，是否足
    以認定為再抗告人之簽名與印文等情為再抗告之理由，然關
    於系爭票據其上之簽名與印文是否足以認定再抗告人所為乙
    事，尚須調查其他證據資料方可斷定，故須以訴訟程序並經
    當事人之辯論審理方能判斷，再抗告人所舉之上開理由，並
    非於非訟程序中，得不經當事人之辯論及調查其他證據即可
    認定之事實，本院原裁定據此駁回再抗告人前所提之抗告，
    其適用法規並無錯誤，而無非訟事件法第45條第3 項所定之
    適用法規顯有錯誤之情形存在。是再抗告人以此據為本院裁
    定有錯誤之理由，顯於法規之規定未盡明瞭。綜上所述，本
    件並無適用法規顯有錯誤之情事，亦無涉及何法律問題具有
    原則上重要性須予闡釋之必要，依首開說明，本件再抗告為
    不合法，不應准許，應予駁回。
四、據上論結，本件再抗告為不合法。依非訟事件法第45條第5
    項、第21條第2 項、第24條第1 項、民事訴訟法第436 條之
    3 第3 項、第78條，裁定如主文。
中    華    民    國    98    年    3     月    25    日
                  民事第一庭    審判長法  官  李世貴
                                      法  官  陳翠琪
                                      法  官  黃信樺
以上正本證明與原本無異。
如不服本裁定，應於收受送達後十日內向本院提出抗告狀，並應
繳納抗告費新臺幣壹仟元。
中    華    民    國    98    年    3     月    25    日
                                      書記官  李佳靜


司法院資訊處製作；財團法人民間司法改革基金會備份。
